【裁判字號】    99,訴,1531
【裁判日期】    991130
【裁判案由】    違反槍砲彈藥刀械管制條例
【裁判全文】
臺灣高雄地方法院刑事判決              99年度訴字第1531號
公  訴  人  臺灣高雄地方法院檢察署檢察官
被      告  陳炳煬
指定辯護人  本院公設辯護人蘇鴻吉
上列被告因違反槍砲彈藥刀械管制條例案件，經檢察官提起公訴
（臺灣高雄地方法院檢察署98年度偵字第21059 號、98年度偵字
第26855 號）及移送併辦（臺灣臺南地方法院檢察署98年度偵字
第12147 號），本院判決如下：
    主  文
陳炳煬犯非法寄藏可發射子彈具殺傷力之槍枝罪，處有期徒刑
年肆月，併科罰金新臺幣柒萬元，罰金如易服勞役，以新臺幣壹
仟元折算壹日。扣案之可發射子彈具殺傷力之仿BERETTA 廠M9型
半自動手槍製造，換裝土造金屬槍管之改造手槍壹把（含彈匣壹
個，槍枝管制編號：0000000000號）及女用皮包壹個
，均沒收之。
    事  實
一、陳炳煬明知可發射子彈具有殺傷力之改造手槍，為槍砲彈藥
    刀械管制條例所管制之槍械，未經許可，不得無故持有、寄
    藏，竟未經許可，基於非法寄藏可發射子彈具殺傷力槍枝之
    犯意，於民國98年6 月中旬某日，在其位於高雄縣岡山鎮○
    ○路225 巷20弄13號之住處，由其友人綽號「川仔」之沈玉
    川交付可發射子彈具有殺傷力之仿BERETTA 廠M9型半自動手
    槍製造，換裝土造金屬槍管之改造手槍1 把（槍枝管制編號
    ：0000000000號）及不具殺傷力之口徑9mm 非制式子彈2 顆
    、口徑8mm 之非制式子彈4 顆及彈殼3 顆等物（陳炳陽持有
    子彈部分，另由檢察官為不起訴處分），而無故持有之，並
    寄藏在其上開住所。嗣於98年7 月14日上午7 時許，陳炳陽
    駕駛未懸掛車牌之自小客車，搭載不知情之黃獻德（另經檢
    察官為不起訴處分）前往某朋友處追討債務時，並將上開改
    造手槍、子彈及彈殼以女用皮包包裝後，放置在上開自小客
    車內，欲順道返還給沈玉川，而於行經高雄縣岡山鎮白米里
    典寶溪旁之產業道路時，因上開自小客車未懸掛車牌，行跡
    可疑，為警攔檢盤查，並當場扣得上開改造手槍1 把（含彈
    匣1 個）、非制式子彈6 顆、彈殼3 顆及女用皮包1 個等物
    ，始查悉上情。
二、案經高雄縣政府警察局岡山分局移送臺灣高雄地方法院檢察
    署檢察官偵查起訴，暨臺灣臺南地方法院檢察署檢察官移送
    併辦。
    理  由
壹、程序部分（證據能力之審查）：
    按被告以外之人於審判外之陳述，雖不符刑事訴訟法第 159
    條之1 至第159 條之4 之規定，而經當事人於審判程序同意
    作為證據，法院審酌該言詞陳述或書面陳述作成時之情況，
    認為適當者，亦得為證據；當事人、代理人或辯護人於法院
    調查證據時，知有第159 第1 項不得為證據之情形，而未於
    言詞辯論終結前聲明異議者，視為有前項之同意，刑事訴訟
    法第159 條之5 定有明文。本件所援引之以下各項證據（詳
    後述），固有部分屬傳聞證據，然公訴人、被告及辯護人於
    本院調查證據時，均知有前開第159 第1 項不得為證據之情
    形，被告、辯護人均表示同意作為證據使用（見本院訴字卷
    第27頁），且於言詞辯論終結前，均未聲明異議，本院審酌
    該等證據作成時之狀況，並無違法取證之情事，且適宜作為
    本件證據使用，依前開說明，爰認均有證據能力，合先敘明
    。
貳、實體部分：
一、上揭犯罪事實，業據被告陳炳煬於本院審理時坦承不諱（見
    本院訴字卷第26頁反面、第36頁正、反面）；而與證人沈玉
    川於另案（臺灣臺南地方法院檢察署98年度偵字第12147 號
    ）警詢及偵查時證述：伊於上開時、地將改造手槍1 把（含
    彈匣1 個）、非制式子彈6 顆、彈殼3 顆等物交予被告寄藏
    等情節（見警卷第47至51頁，偵3 卷第30至32頁），均參核
    相符；且有上開改造手槍1 把（槍枝管制編號：0000000000
    號）及不具殺傷力之口徑9mm 非制式子彈2 顆、口徑8mm 之
    非制式子彈4 顆、彈殼3 顆及女用皮包1 個等物扣案可稽。
    而上開扣案之改造手槍1 枝（槍枝管制編號：0000000000號
    ），經內政部警政署刑事警察局（下稱刑事警察局）以檢視
    法、性能檢驗法及試射法進行鑑定，係屬仿BERETTA 廠M9型
    半自動手槍製造，經換裝土造金屬槍管而成之改造手槍，擊
    發功能正常，可供擊發適用子彈使用，認具殺傷力，有刑事
    警察局98年8 月25日刑鑑字第0980112106號鑑驗書1 份暨所
    附照片4 張在卷可稽（見偵4 卷第59頁至第60頁反面）。此
    外，尚有移送機關扣押筆錄、扣押物品目錄表各1 份、照片
    12 張 附卷供參。是本件被告之自白與卷內之積極證據均互
    核相符，應堪採認。從而，本件被告犯行，事證明確，堪以
    認定，應予依法論科。
二、按可發射子彈具有殺傷力之改造手槍，為槍砲彈藥刀械管制
    條例所管制之槍械，未經許可，不得無故持有、寄藏。本件
    被告陳炳陽未經許可，持有並寄藏可發射子彈具有殺傷力之
    仿BERETTA 廠M9型半自動手槍製造之改造手槍1 把（槍枝管
    制編號：0000000000號），是核其所為，係犯槍砲彈藥刀械
    管制條例第8 條第4 項之非法寄藏可發射子彈具殺傷力之槍
    枝罪。被告持有改造手槍之低度行為，為寄藏改造手槍之高
    度行為所吸收，不另論罪。公訴意旨認被告僅係犯非法持有
    可發射子彈具殺傷力之槍枝罪，而未論以非法寄藏可發射子
    彈具殺傷力之槍枝罪，容有誤會，惟起訴之基本社會事實相
    同，所犯法條亦同一，應由本院逕以非法寄藏改造手槍罪論
    處。辯護人雖為被告辯稱：被告主動供出槍枝來源，並因而
    查獲沈玉川，應依槍砲彈藥刀械管制條例第18條第4 項減輕
    其刑等情（見本院訴字卷第45-2頁反面）。然查，被告為警
    查獲後，於98年7 月14日之警詢及偵查時均供稱：上開改造
    手槍係伊大哥「陸文賓」交給伊的等語（見偵4 卷第7 至12
    、46頁）；俟證人沈玉川於另案（臺灣臺南地方法院檢察署
    98年度偵字第1214 7號）98年7 月15日、16日警詢時供稱：
    伊將槍枝質押給綽號「智仔」之陳炳陽等語明確（見警卷第
    47至51頁），被告始於98年8 月3 日為警借提時改口坦承：
    上開改造槍枝係沈玉川交給伊等情（見警卷第52至55頁），
    是被告既係於警方查獲沈玉川為他人寄藏該把改造手槍後，
    始供出槍枝來源，可知本件並非依被告於偵查中之自白因而
    查獲槍枝之來源，自無槍砲彈藥刀械管制條例第18條第4 項
    減輕其刑規定之適用，就此部分辯護意旨尚有誤解，應予敘
    明。爰審酌被告於此社會治安日益惡化之際，受寄代藏上開
    改造手槍，對社會治安存有高度潛在危險性，惟念其尚無將
    該改造手槍作為不法使用，及犯後能於本院審理時坦承犯行
    ，態度尚可等一切情狀，量處如主文所示之刑，且就罰金刑
    之部分，審酌被告之家庭經濟狀況及職業，諭知如易服勞役
    之折算標準，以示懲儆。
三、扣案可發射子彈具有殺傷力之仿BERETTA 廠M9型半自動手槍
    製造，經換裝土造金屬槍管而成之改造手槍1 把（槍枝管制
    編號：0000000000號），係屬違禁物，應依刑法第38條第 1
    項第1 款規定，宣告沒收。另扣案之女用皮包1 個，係被告
    所有，供其寄藏上開改造手槍所用，亦應依刑法第38條第 1
    項第2 款規定，予以宣告沒收。至扣案之口徑9mm 非制式子
    彈2 顆、口徑8mm 之非制式子彈4 顆及彈殼3 顆等物，經送
    刑事警察局鑑定結果，認均不具殺傷力，有刑事警察局98年
    8 月25日刑鑑字第0980112106號鑑驗書1 份暨所附照片5 張
    在卷可稽（見偵4 卷第59、60頁），非屬違禁物，毋庸併予
    宣告沒收，附此敘明。
據上論斷，應依刑事訴訟法第299 條第1 項前段，槍砲彈藥刀械
管制條例第8 條第4 項，刑法第11條前段、第42條第3 項前段、
第38條第1 項第1 款、第2 款，判決如主文。
本案經檢察官盧葆清到庭執行職務。
中    華    民    國    99    年    11    月    30    日
                      刑事第五庭審判長法  官  李昆南
                                      法  官  林永村
                                      法  官  陳盈吉
以上正本證明與原本無異。
如不服本判決，應於判決送達後10日內，向本院提出上訴狀。
中    華    民    國    99    年    11    月    30    日
                                      書記官  陳展榮
附錄本判決論罪科刑法條：
槍砲彈藥刀械管制條例第8 條
未經許可，製造、販賣或運輸月鋼筆槍、瓦斯槍、麻醉槍、獵槍
、空氣槍或第4 條第1 項第1 款所定其他可發射金屬或子彈具有
殺傷力之各式槍砲者，處無期徒刑或5 年以上有期徒刑，併科新
臺幣1 千萬元以下罰金。
未經許可，轉讓、出租或出借前項所列槍枝者，處5 年以上有期
徒刑，併科新臺幣1 千萬元以下罰金。
意圖供自己或他人犯罪之用，而犯前二項之罪者，處無期徒刑或
7 年以上有期徒刑，併科新臺幣1 千萬元以下罰金。
未經許可，持有、寄藏或意圖販賣而陳列第1 項所列槍枝者，處
3 年以上10年以下有期徒刑，併科新臺幣700 萬元以下罰金。
第1 項至第3 項之未遂犯罰之。

司法院資訊處製作；財團法人民間司法改革基金會備份。
